【裁判字號】    94,易,537
【裁判日期】    950105
【裁判案由】    竊盜
【裁判全文】
臺灣基隆地方法院刑事判決               94年度易字第537號
公  訴  人    臺灣基隆地方法院檢察署檢察官
被      告    乙○○
              甲○○
                        樓
上列被告因竊盜案件，經檢察官提起公訴（九十四年度偵字第四
六一四號），本院判決如下：
    主  文
乙○○共同連續竊盜，累犯，處有期徒刑肆月，如易科罰金，以
佰元折算壹日。
甲○○共同竊盜，累犯，處有期徒刑月，如易科罰金，以佰
元折算壹日。
    事  實
一、乙○○前因施用毒品案件，經臺灣基隆地方法院以九十二年
    度訴字第二０六號判處有期徒刑七月，於民國九十三年八月
    八日縮刑期滿執行完畢。甲○○前亦因煙毒案件，先經同法
    院以八十三年度訴字第三七一號判處有期徒刑五年，再經台
    灣桃園地方法院以八十四年度訴第一四五四號判處有期徒刑
    三年二月，二案接續送監執行後假釋，嗣又遭撤銷假釋，而
    於九十四年六月十五日方縮刑期滿執行完畢。緣甲○○於九
    十四年十一月十五日中午十二時卅分許，在基隆市○○路二
    一０號，以每日新臺幣（下同）二千元之代價，向亞洲汽車
    出租店承租車牌號碼8037-JT號小貨車一輛，欲供載運雞籠
    使用，適乙○○欲竊取物品須車載運，即假藉欲搬運物品為
    由，向不知情之甲○○借用該租車，甲○○因自己需用，恐
    乙○○借用時間過長，乃於同日下午一時卅分許親自駕車載
    送乙○○前往，至華新一路一六０之三號旁空地，由乙○○
    一人竊取丙○○所有，總計價值三千元之鐵條廿支，搬運至
    小貨車上得手，二人駕車離去，車行途中甲○○始得悉車上
    物品係乙○○竊取所得，二人即基於為自己不法所有之犯意
    聯絡，林欣怡並承前不法所有之概括犯意，於下午二時廿分
    許，車行至大成街大埔交流道旁工地，乃共同搬運竊取上開
    工地華昌營造有限公司所有，總計價值一萬元之鐵製水溝蓋
    隔閘二組、支撐架及膠管各一批，甫得手正欲載運離去時，
    為巡視工地之康順興發覺，報警當場查獲。
二、案經基隆市警察局第三分局報請臺灣基隆地方法院檢察官偵
    查起訴。
    理  由
一、本件被告乙○○、甲○○所犯均非死刑、無期徒刑、最輕本
    刑為三年以上有期徒刑之罪，亦非高等法院管轄第一審案件
    ，其於準備程序進行中，就被訴事實為有罪之陳述，經法官
    告知其簡式審判程序之旨，並聽取公訴人及二被告之意見後
    ，依刑事訴訟法第二百七十三條之一第一項之規定，經合議
    庭裁定由受命法官獨任進行簡式審判程序，合先敘明。
二、前揭事實業據被告分別於警、偵訊及本院調查、審理中均供
    承不諱，互核一致，且與被害人戊○○、丙○○及証人康順
    興指証之情節大致相符，此外，復有贓物認領保管收據二件
    及現場照片影本七紙在卷可按，是本案事証已臻明確，被告
    二人犯行均堪認定，自應依法論科。
三、核被告等所為，均係犯刑法第三百二十條第一項之竊盜罪。
    被告二人就竊取華昌營造有限公司物品之犯行，有犯意聯絡
    及行為分擔，均為共同正犯。至被告乙○○先後二次竊盜犯
    行，時間緊接，犯罪構成要件相同，顯係基於概括犯意反覆
    為之，應依連續犯之規定論以一罪，並加重其刑。又被告乙○○前因施用毒品案件，經本院以九十二年度訴字第二０六
    號判處有期徒刑七月，於九十三年八月八日縮刑期滿執行完
    畢；甲○○前亦因煙毒案件，先經本院以八十三年度訴字第
    三七一號判處有期徒刑五年，再經台灣桃園地方法院以八十
    四年度訴第一四五四號判處有期徒刑三年二月，二案接續送
    監執行後假釋，嗣又遭撤銷假釋，而於九十四年六月十五日
    方縮刑期滿執行完畢，此有台灣高等法院被告前案紀錄表二
    件在卷可按，其二人於有期徒刑執行完畢後五年內再犯有期
    徒刑以上之本罪，均屬累犯，併均應依法遞予加重其刑。爰
    審酌二被告之智識、品行，年輕力壯，不思戮力營生，竟為
    財竊取之手段、方法、所竊物品，惟犯後供承不諱，態度良
    好等一切情狀，乃分別量處如主文所示之刑，並諭知易科罰
    金之折算標準，以資懲儆。
四、至公訴人認被告甲○○自始即與乙○○共謀租車行竊，因認
    其亦共同竊取丙○○之鐵條，涉犯連續竊盜罪，然被告甲○○自始否認係共謀租車行竊，核與被告乙○○亦自始陳稱未
    告知甲○○一節相符，此外，本案復查無其他任何積極証據
    ，足認被告甲○○自始即與乙○○共謀或知情共同竊取，乃
    此部分之事証不足，依罪疑有利於被告之証據法則，且公訴
    人認係連續犯之裁判上一罪關係，乃不另為無罪之諭知，附
    此敘明。
五、據上論斷，應依刑事訴訟法第二百九十九條第一項前段，刑
    法第二十八條、第五十六條、第三百二十條第一項、第四十
    七條、第四十一條第一項前段，罰金罰鍰提高標準條例第一
    條前段、第二條，判決如主文。
本案經檢察官丁○○到庭執行職務。
中    華    民    國    95    年    1    月     5     日
                  刑事第五庭法  官  陳玉雲
以上正本證明與原本無異。
對於本件判決如有不服，應於收受送達後10日內，向本院提出上
訴書狀，上訴於臺灣高等法院，並按他造當事人之人數附具繕本
。
中    華    民    國    95    年    1    月     5     日
                            書記官  王毓嫻
附錄論罪法條
中華民國刑法第320條第1項
(普通竊盜罪、竊佔罪)
意圖為自己或第三人不法之所有，而竊取他人之動產者，為竊盜
罪，處 5 年以下有期徒刑、拘役或 500 元以下罰金。


司法院資訊處製作；財團法人民間司法改革基金會備份。
